臺灣雲林地方法院刑事判決　　　　　　　　　　　　　九十三年度訴字第一三五號
　　公　訴　人　臺灣雲林地方法院檢察署檢察官
　　被　　　告　乙○○
右列被告因違反毒品危害防制條例案件，經檢察官提起公訴（九十二年度毒偵字第七
六一號、第八八五號），由本院合議庭裁定進行簡式審判程序，本院判決如左：
    主    文
乙○○連續施用第壹級毒品，累犯，處有期徒刑壹年；扣案之第壹級毒品海洛因壹包
（淨重零點壹肆公克）沒收銷燬之；扣案之第壹級毒品海洛因包裝袋壹個（重零點貳
零公克）、注射針筒肆支，均沒收之。又連續施用第貳級毒品，累犯，處有期徒刑陸
月。應執行有期徒刑壹年肆月；扣案之第壹級毒品海洛因壹包（淨重零點壹肆公克）
沒收銷燬之；扣案之第壹級毒品海洛因包裝袋壹個（重零點貳零公克）、注射針筒肆
支，均沒收之。
    事實及理由
一、犯罪構成要件之事實：
    乙○○前因施用第二級毒品甲基安非他命案件，經觀察、勒戒後，認無繼續施用
    毒品之傾向，由臺灣雲林地方法院檢察署檢察官於民國九十一年九月二十五日，
    以九十一年度毒偵字第九００號為不起訴處分確定。詎乙○○仍不知悔改，於五
    年內又基於施用第一級毒品之概括犯意，自九十二年三月間某日起至九十二年八
    月二十七日上午十時止，連續在雲林縣斗南鎮○○里○○路一００巷三號住處及
    雲林縣斗南鎮媽祖廟廁所內等地，將毒品海洛因摻合礦泉水置入針筒內，以注射
    手臂方式，以約一個月吸食海洛因二次之頻率而施用第一級毒品海洛因多次；復
    基於施用第二級毒品之概括犯意，自九十二年四月間某日起至九十二年八月二十
    五日止，連續在雲林縣斗南鎮友人「阿明」家中等地，將甲基安非他命放入玻璃
    球內，用火燒烤吸食其煙之方式，以約二、三個月吸食甲基安非他命一次之頻率
    而施用第二級毒品甲基安非他命多次。嗣於：(一)九十二年六月一日，因涉嫌竊盜
    案件為警查獲，同日下午二時，經採尿送驗呈「嗎啡陽性、甲基安非他命陽性」
    反應。(二)九十二年八月二十七日下午六時三十分，在雲林縣斗南鎮○○路二六七
    號前為警查獲，並扣得第一級毒品海洛因一包（淨重０．一四公克；包裝重０．
    二０公克）、注射針筒四支，經採尿送驗呈「嗎啡陽性、甲基安非他命陽性」反
    應。嗣由本院以九十二年度毒聲字第六七七號裁定送觀察、勒戒後，認有繼續施
    用毒品之傾向，復以九十二年度毒聲字第七五八號裁定令入戒治處所施以強制戒
    治，惟於新修正毒品危害防制條例實施後，已於九十三年一月九日釋放。
二、認定犯罪事實所憑之證據及理由：
  (一)被告乙○○坦承右開犯罪事實。
  (二)雲林縣衛生局煙毒尿液檢驗成績書及長榮大學毒物研究中心複驗確認報告各一紙
    ：證明被告在九十二年六月一日採尿送驗結果呈「嗎啡陽性、甲基安非他命陽性
    」反應（見九十二年度毒偵字第七六一號卷第一二頁、第一七頁）。
  (三)嘉義市衛生局檢驗涉嫌毒品及管制藥品之尿液檢體案件報告及長榮大學毒物研究
    中心複驗確認報告各一紙：證明被告在九十二年八月二十八日零時三十分採尿送
    驗結果呈「嗎啡陽性、甲基安非他命陽性」反應（見九十二年度毒偵字第八八五
    號卷第二九頁、第三四頁）。
  (四)臺灣雲林看守所九十二年九月十六日雲所境總字第０九二０００一一二一號函及
    後附之有無繼續施用毒品傾向評估標準紀錄表及證明書各一份：證明被告本件施
    用毒品之行為（二犯），經送觀察勒戒後，認有繼續施用毒品之傾向（見九十二
    年度毒偵字第八八五號卷第二一頁至第二三頁）。
  (五)臺灣雲林地方法院檢察署檢察官九十一年度毒偵字第九００號不起訴處分書一份
    ：證明被告前因施用毒品案件，經觀察、勒戒後為不起訴處分確定在案（見九十
    二年度毒偵字第七六一號卷第九頁）。
  (六)法務部調查局九十二年九月三十日調科壹字第一六０００二一０二號鑑定通知書
    一紙：證明扣案疑似海洛因之物，經送驗結果確認含有第一級第六項毒品海洛因
    成分，淨重０．一四公克（包裝重０．二０公克）（見九十二年度毒偵字第八八
    五號卷第四之一頁）。
  (七)扣案之注射針筒四支：證明被告以注射針筒為施用毒品海洛因之器具。
  (八)綜上，足認被告自白與事實相符，應可採信。本件事證明確，被告犯行堪以認定
    。
三、論罪科刑之理由：
  (一)查海洛因、甲基安非他命，分別為毒品危害防制條例所定之第一級、第二級毒品
    。核被告所為，施用海洛因部分，係犯毒品危害防制條例第十條第一項施用第一
    級毒品罪；施用甲基安非他命部分，係犯同法第十條第二項施用第二級毒品罪。
    被告持有海洛因及甲基安非他命之低度行為，分別為施用毒品之高度行為所吸收
    ，均不另論罪。
  (二)又被告多次施用毒品海洛因及甲基安非他命之行為，均時間緊接，罪名相同，顯
    係基於概括犯意而為之，均應依連續犯規定論以一罪，並依法加重其刑。
  (三)被告所犯前開二罪，犯意各別，且罪名互異，應分論併罰。
  (四)被告前因竊盜案件，經臺灣高等法院臺南分院判處有期徒刑一年六月確定，於九
    十一年一月七日執行完畢，有臺灣高等法院被告全國前案紀錄表一份在卷可參，
    其於五年內，再犯本件有期徒刑以上之罪，為累犯，應依刑法第四十七條規定，
    加重其刑。並就被告連續施用海洛因、甲基安非他命之犯行，各依規定遞加其刑
    。
  (五)爰審酌被告前經送觀察勒戒後，竟再犯本件之罪，顯無悔改之意，及其犯罪之目
    的、手段、所生危害、犯罪後態度，並考量施用毒品者均有相當程度之成癮性及
    心理依賴性，其犯罪心態與一般刑事犯罪之本質並不相同，以及被告當庭向本院
    請求將上開二罪合併判處一年四月等一切情狀，量處如主文所示之刑。
  (六)扣案之第一級毒品海洛因一包（淨重０．一四公克）屬違禁物，不問屬於犯人與
    否，依毒品危害防制條例第十八條第一項前段規定，沒收銷燬之。而扣案之毒品
    海洛因外包裝一個（重０．二０公克），既係用於包裹毒品，防其裸露、潮濕，
    便於攜帶，亦係供被告施用毒品之用，另扣案之注射針筒四支，係被告所有供施
    用毒品海洛因之用，業據被告供承在卷，爰均依刑法第三十八條第一項第二款規
    定，宣告沒收。
四、適用的法律：
  (一)刑事訴訟法第二百九十九條第一項前段、第二百七十三條之一第一項。
  (二)毒品危害防制條例第十條第一項、第二項、第十八條第一項前段。
  (三)刑法第十一條前段、第五十六條、第四十七條、第五十一條第五款、第三十八條
    第一項第二款。
本案經檢察官甲○○到庭執行職務。
中      華      民      國      九十三      年      七    月    二十    日
                                    臺灣雲林地方法院刑事第五庭
                                        法  官  許  佩  如
右正本證明與原本無異。
如不服本判決，應於判決送達後十日內，向本院提出上訴狀。（須附繕本）
                                        書記官  張  菀  純
中      華      民      國      九十三      年      七    月    二十    日
附錄本案論罪科刑法條全文：
毒品危害防制條例第十條第一項：
  施用第一級毒品者，處六月以上五年以下有期徒刑。
  施用第二級毒品者，處三年以下有期徒刑。
